臺灣臺中地方法院刑事判決　　　　　　　96年度訴字第1856號
公　訴　人　臺灣臺中地方法院檢察署檢察官
被　　　告　乙○○
選任辯護人　江燕鴻律師
上列被告因違反槍砲彈藥刀械管制條例案件，經檢察官提起公訴
（九十六年度偵字第一一四○九號），本院判決如下：
    主    文
乙○○未經許可，寄藏可發射子彈具有殺傷力之槍枝，累犯，處
有期徒刑參年陸月，併科罰金新臺幣陸萬元，罰金如易服勞役，
以新臺幣壹仟元折算壹日。扣案之仿ＧＬＯＣＫ廠一七型半自動
手槍製造之手槍壹枝（含彈匣壹個；槍枝管制編號：00000
00000號）沒收。
    犯罪事實
一、乙○○於民國九十五年間因詐欺案件，經本院判處有期徒刑
    三月確定，甫於九十六年一月二十二日執行完畢。復於九十
    一年一月間某日，明知友人綽號「包子」之真實姓名年籍不
    詳之成年男子，在臺中縣大里市○○路，寄交之仿ＧＬＯＣ
    Ｋ廠一七型半自動手槍製造之手槍一枝，（含彈匣一個；槍
    枝管制編號：0000000000號）、直徑零點九點○
    ±○點五ｍｍ子彈四顆均具殺傷力，屬於槍砲彈藥刀械管制
    條例第四條所管制之手槍、子彈，竟仍基於寄藏具有殺傷力
    之手槍及子槍之犯意，允受託寄，並將之藏放於臺中縣大里
    市○○路一五七巷一弄五五號住處。嗣於九十六年四月十六
    日二○時五十分許，為警於臺中縣大里市○○街二○二巷三
    五弄五號搜索時，於甲○○所駕駛之車牌號碼五八二八─Ｆ
    Ｗ號自用小客車內，查獲前乙○○持之欲另擇地藏放之前開
    扣案仿ＧＬＯＣＫ廠一七型半自動手槍製造之手槍一枝，（
    含彈匣一個；槍枝管制編號：0000000000號），
    直徑零點九點○±○點五ｍｍ子彈五顆（經內政部警政署刑
    事警察局鑑驗試射擊發，四顆具殺傷力，一顆不具殺傷力）
    。
二、案經臺中市警察局移送臺灣臺中地方法院檢察署檢察官偵查
    起訴。
    理    由
一、前揭事實，業據被告乙○○迭於警詢、偵查及本院審理時坦
    承不諱，並有扣案之仿ＧＬＯＣＫ廠一七型半自動手槍製造
    之手槍一枝，（含彈匣一個；槍枝管制編號：000000
    0000號），直徑零點九點○±○點五ｍｍ子彈五顆（經
    內政部警政署刑事警察局鑑驗試射擊發，四顆具殺傷力，一
    顆不具殺傷力）可證。又前開手槍、子彈經送內政部警政署
    刑事警察局鑑定結果認為：送鑑之改造手槍一枝，（含彈匣
    一個；槍枝管制編號：0000000000號），係仿Ｇ
    ＬＯＣＫ廠一七型半自動手槍製造之槍枝，換裝土造金屬槍
    管而成；經裝填具底火之適用彈殼測試，可擊發，應可供擊
    發適用子彈使用，研判具殺傷力；又子彈五顆，以性能檢驗
    法檢測，認均係土造子彈，具直徑零點九點○±○點五ｍｍ
    金屬彈頭，採樣二顆以試射法試射，一顆，可擊發，認具殺
    傷力，一顆，雖可擊發，惟發射動能不足，認不具殺傷力，
    復經本院將未經鑑試擊發之其餘三顆子彈再送鑑定，經實際
    試射結果，均可擊發，認均具殺傷力，此有內政部警政署刑
    事警察局九十六年五月四日刑鑑字第○九六○○五九五六三
    號槍彈鑑定書、內政部警政署刑事警察局九十六年六月十四
    日刑鑑字第○九六○○八七四五一號函在卷可稽（九十六年
    度核交字第七一八號卷第二至四頁、本院卷第二六頁）。足
    認被告自白與事實相符而堪採信。是以，本件事證明確，被
    告犯行應堪認定。
二、按寄藏手槍、子彈罪均為繼續犯，於其終止寄藏之前，犯罪
    行為仍在繼續實施之中，其間法律縱有變更，但其行為既繼
    續實施至新法施行以後，自無行為後法律變更之可言，而無
    刑法第二條第一項之適用，應逕行依裁判時之新法處罰。被
    告上開犯罪期間，刑法第三十三條第五款業於九十四年二月
    二日以華總一義字第○九四○○○一四九○一號令修正公布
    ，並自九十五年七月一日起施行；修正後刑法第三十三條第
    五款規定「罰金：新臺幣一千元以上，以百元計算之。」，
    與修正前刑法第三十三條第五款規定「罰金：一元以上。」
    不同，而此規定依刑法第十一條之規定，於彈砲彈藥刀械管
    制條例案件之罰金刑部分，亦有適用，惟因被告所犯上開二
    罪之寄藏行為，性質上均係屬犯罪行為之繼續，而非屬犯罪
    狀態之持續，故尚無新舊法比較之問題，合先敘明。核被告
    乙○○未經許可，寄藏案外人「包子」所寄放之前開具有殺
    傷力之仿ＧＬＯＣＫ廠一七型半自動手槍製造之手槍一枝，
    （含彈匣一個；槍枝管制編號：0000000000號）
    ，具殺傷力之直徑零點九點○±○點五ｍｍ子彈四顆（扣案
    五顆，經鑑試僅四顆具殺傷力）之行為，分別係犯槍砲彈藥
    刀械管制條例第八條第四項之未經許可寄藏手槍罪及同條例
    第十二條第四項之未經許可寄藏子彈罪。又被告持有前開改
    造手槍及土製子彈，既係「寄藏」之當然結果，自不另就「
    持有」部分予以論罪。原起訴書認被告係犯槍砲彈藥刀械管
    制條例第八條第四項之持有手槍罪，及同條例第十二條第四
    項未經許可之持有子彈罪，雖有未合，惟持有、寄藏手槍、
    子彈係分別規定在同一條項，故本院認定被告寄藏改造手槍
    、土造子彈部分與公訴人起訴持有之罪名，雖屬有異，惟尚
    無變更起訴法條之必要，附此敘明。被告同時地寄藏改造槍
    枝、土製子彈，係以一行為同時觸犯上開二罪名，為想像競
    合犯，應依刑法第五十五條規定，從一重之未經許可寄藏手
    槍罪處斷。按繼續犯之一部行為或牽連犯之重罪行為係在另
    一犯罪所處有期徒刑執行完畢後五年以內者，仍該當於累犯
    加重之要件（最高法院八十九年台上字第三九二號判決、八
    十六年台非字第二一七號判決意旨參照）。查被告曾於九十
　　五年間因詐欺案件，經本院判處有期徒刑三月確定，甫於九
  　十六年一月二十二日執行完畢等情，有臺灣臺中地方法院檢
    察署刑案資料查註紀錄表，臺灣高等法院被告前案紀錄表在
    卷可參，寄藏槍枝屬行為繼續之繼續犯，被告故意寄藏槍枝
    之一部行為，既在前開九十六年一月二十二日執行完畢後，
    五年以內，即為累犯，應依刑法第四十七條第一項之規定加
    重其刑。爰審酌被告寄藏前開改造手槍數量為一枝，子彈達
    四顆（業均經內政部警政署刑事警察局鑑驗試射擊發之），
    擁有殺傷力強大之改造手槍、土造子彈，嚴重影響社會治安
    ，及犯後坦承犯行，犯後態度尚稱良好，暨其犯罪之動機、
    目的、手段、品行、智識程度、犯罪所生之危害等一切情狀
    ，量處如主文所示之刑，併就所處罰金刑部分諭知易服勞役
    之折算標準。辯護人雖為被告請求依刑法第五十九條之規定
    酌減量減輕其刑云云，惟按刑法第五十九條之酌量減輕其刑
    ，必須犯罪另有特殊之原因與環境等等，在客觀上足以引起
    一般同情，認為即予宣告法定低度刑期尤嫌過重者，始有其
    適用（最高法院四十五年臺上字第一一六五號判例意旨參照
    ），本案被告明知未經許可不得寄藏可發射子彈具有殺傷力
    之槍枝、子彈，猶為「包子」寄藏前開槍、彈，依其犯罪之
    情狀在客觀上並不足以引起一般同情而有可憫恕之情狀存在
    ，依前述說明，自無刑法第五十九條規定之適用，本院審酌
    上情，認應量處如主文所示之刑為當，併此敘明。
三、扣案之仿ＧＬＯＣＫ廠一七型半自動手槍製造之手槍一枝，
    （含彈匣一個；槍枝管制編號：0000000000號）
    ，依法未經許可不得製造、販賣、運輸、轉讓、出租、出借
    、持有、寄藏、意圖販賣而陳列，均屬槍砲彈藥刀械管制條
    例所管制之違禁物，不問屬於犯人與否，應依刑法第三十八
    條第一項第一款宣告沒收。又業經鑑定試射擊發具有殺傷力
    之直徑零點九點○±○點五ｍｍ子彈四顆，均因擊發而滅失
    其違禁物之性質，且非被告所有，而鑑定試射擊發不具有殺
    傷力之直徑零點九點○±○點五ｍｍ子彈一顆，亦非違禁物
    ，爰均不予宣告沒收。另被告為警查扣之手銬二副，既非違
    禁物，亦與本案寄藏槍枝、子彈之犯罪無涉，自無庸為沒收
    之諭知。
據上論斷，應依刑事訴訟法第二百九十九條第一項前段，槍砲彈
藥刀械管制條例第八條第四項、第十二條第四項，刑法第十一條
前段、第五十五條、第四十七條第一項、第四十二條第三項、第
三十八條第一項第一款，判決如主文。
本案經檢察官蕭連森到庭執行職務。
中　　華　　民　　國　　96　　年　　7 　　月　　30　　日
                  刑事第十四庭  審判長  法  官  劉逸成
                                        法  官  何世全
                                        法  官  林世民
上正本證明與原本無異。
如不服本判決，應於送達後十日內向本院提出上訴狀（須附繕本
），上訴於臺灣高等法院臺中分院。
                                        書記官  高勳楠
中　　華　　民　　國　　96　　年　　7 　　月　　30　　日
附錄本案論罪科刑法條全文：
槍砲彈藥刀械管制條例第八條
未經許可，製造、販賣或運輸鋼筆槍、瓦斯槍、麻醉槍、獵槍、
空氣槍或第四條第一項第一款所定其他可發射金屬或子彈具有殺
傷力之各式槍砲者，處無期徒刑或五年以上有期徒刑，併科新臺
幣一千萬元以下罰金。
未經許可，轉讓、出租或出借前項所列槍枝者，處五年以上有期
徒刑，併科新臺幣一千萬元以下罰金。
意圖供自己或他人犯罪之用，而犯前二項之罪者，處無期徒刑或
七年以上有期徒刑，併科新臺幣一千萬元以下罰金。
未經許可，持有、寄藏或意圖販賣而陳列第一項所列槍枝者，處
三年以上十年以下有期徒刑，併科新臺幣七百萬元以下罰金。
第一項至第三項之未遂犯罰之。
槍砲彈藥刀械管制條例第十二條：
未經許可，製造、販賣或運輸子彈者，處一年以上七年以下有期
徒刑，併科新臺幣五百萬元以下罰金。
未經許可，轉讓、出租或出借子彈者，處六月以上五年以下有期
徒刑，併科新台幣三百萬元以下罰金。
意圖供自己或他人犯罪之用，而犯前二項之罪者，處三年以上十
年以下有期徒刑，併科新臺幣七百萬元以下罰金。
未經許可，持有、寄藏或意圖販賣而陳列子彈者，處五年以下有
期徒刑，併科新臺幣三百萬元以下罰金。
第一項至第三項之未遂犯罰之。
